臺灣高雄地方法院鳳山簡易庭裁定　　　 110年度鳳秩字第51號
移送機關　　高雄市政府警察局鳳山分局
被移送人　　丁營　　


上列被移送人因違反社會秩序維護法案件，經移送機關以民國11
0 年7 月15日高市警鳳分偵字第11073019600 號移送書移送審理
，本院裁定如下：
    主      文
丁營無正當理由攜帶具有殺傷力之器械，處罰鍰新臺幣伍仟元。
扣案之菜刀壹把沒入。
    事實及理由
一、被移送人於下列時、地有違反社會秩序維護法之行為：
  ㈠時間：民國110年7月11日20時30分許。
  ㈡地點：高雄市○○區○○街000 號前（移送書誤載為高雄市
    ○○區○○街000 號，應予更正）。
  ㈢行為：無正當理由攜帶具有殺傷力之菜刀1把。
二、按無正當理由攜帶具有殺傷力之器械、化學製劑或其他危險
    物品者，處3 日以下拘留或新臺幣3 萬元以下罰鍰，社會秩
    序維護法第63條第1 項第1 款定有明文。依上揭法條所規範
    之要件，判定被移送人有無違反該行為，首須被移送人有攜
    帶行為，次審酌該攜帶行為是否係無正當理由，再衡量被移
    送人攜帶行為所處時空，因被移送人於該時空有攜帶該類器
    械，而使該時空產生安全上危害。亦即，就被移送人客觀上
    之攜帶行為，依其攜帶之目的，考量被移送人攜帶當時言詞
    舉動、時間、地點、身分等因素，據以認定其是否已構成上
    開條款之非行。次按刑法之恐嚇罪，係僅以通知加害之事使
    人恐怖為已足，不必果有加害之意思，更不須有實施加害之
    行為，倘若在實施傷害他人之行為時，先出言恐嚇，該恐嚇
    之危險行為，應為其後進而傷害之實害行為所吸收，不另論
    罪（最高法院75年台上字第5480號、85年台上字第5073號判
    決意旨參照）。
三、被移送人於上開時、地，因證人陳宏裕、王榆夆分別將車牌
    號碼0000-00 號自小客車、BEB-7580號自小貨車停放於高雄
    市○○區○○街000 號對面、153 號前，而與陳宏裕、王榆
    夆發生口角，被移送人自高雄市○○區○○街000 號住處之
    廚房取出其所有之菜刀1 把，欲與陳宏裕、王榆夆理論乙情
    ，業據被移送人於警詢時坦承不諱，亦與證人陳宏裕、蔡雨
    真、王榆夆於警詢之證述大致相符，並扣得上開菜刀1 把乙
    節，有扣押筆錄、扣押物品目錄表、扣押物品收據、菜刀照
    片在卷可稽（本院卷第9 至11頁、第21至23頁、第35至43頁
    、第45至53頁），自堪認定。而本件扣案菜刀係鋼鐵材質，
    質地堅硬，刀刃銳利，有上開照片可憑，如持之朝人揮舞、
    刺擊，足以傷人性命，屬具殺傷力之器械甚明。
四、查本件查獲地點係供不特定公眾通行之街道，查獲時間為夜
    間20時30分許，衡諸社會通念，一般人並無於夜間攜帶菜刀
    之必要。又縱依被移送人所陳其與陳宏裕、王榆夆之間發生
    停車糾紛，在法治社會，本應思以理性、和平方式排解或循
    司法途徑尋求協助，而非自行攜帶菜刀企圖私力救濟，足認
    被移送人攜帶上開具殺傷力之器械並無正當理由，是被移送
    人上開違序之事實，應堪認定。又被移送人於警詢供稱：我
    當時是在文雅街156 號家中，因為陳宏裕、王榆夆亂停車，
    我出去請他們不要把車子亂停，附近的地都是我家的，陳宏
    裕、王榆夆口氣很不好，我就進去廚房拿刀子出來要跟陳宏
    裕、王榆夆理論，我持刀械只是要嚇嚇對方而已等語（本院
    卷第10至11頁），核與證人陳宏裕於警詢證稱：我跟王榆夆
    幫客戶搬家至文雅路153 號3 樓，王榆夆駕駛車牌號碼000-
    0000號自小貨車停放在文雅街153 號前，我駕駛車牌號碼00
    00-00 號自小客車停放在文雅街153 號對面，被移送人就從
    文雅街156 號處走出來跟我說，門口不能停車，我問他旁邊
    的空地可不可以停，他說都不行，那塊地都是他的。當下我
    就跟被移送人互罵，我把車子開走後，當我回到文雅街153
    號要幫忙搬物品時，被移送人就從他家裡手持一把刀子出來
    ，說我是流氓，並作勢要捅我，我看到後就跟被移送人說不
    是沒事了，為何要這樣子，被移送人有先離開，我們搬物品
    搬到一半，我跟同事在聊天，被移送人以為我們在罵他，又
    從文雅街156 號處拿刀出來，作勢往王榆夆刺，造成王榆夆
    身體左側約一公分紅腫等語（本院卷第22頁）；證人王榆夆
    於警詢證稱：當時我在搬家，我從工作現場三樓出來到一樓
    後，看見陳宏裕跟被移送人起衝突，被移送人手持一把刀子
    ，我過去勸架把他們兩個分開。被移送人就走回家裡，我與
    陳宏裕繼續搬運物品，在聊天的時候被移送人又從家裡持刀
    走出來走向我，左手抓著我的衣領把我從貨車上往下拽，被
    移送人右手持刀往我左身腹部刺，造成我身體左側約一公分
    紅腫等語（本院卷第41頁）大致相符，足認被移送人持有菜
    刀係為恐嚇陳宏裕、王榆夆在先，繼而持菜刀傷害王榆夆之
    身體左側，揆諸上開說明，被移送人所為恐嚇危害安全之危
    險行為，應為其後之實害傷害行為所吸收，不另論罪，是王
    榆夆於警詢時已陳明不對被移送人提起刑事告訴（本院卷第
    43頁），自無對被移送人再論以恐嚇危害安全罪嫌之餘地，
    而屬違反社會秩序維護法之違序行為。
五、核被移送人所為，係違反社會秩序維護法第63條第1 項第1
    款無正當理由攜帶具有殺傷力之器械之規定。爰審酌被移送
    人之行為有危及公共秩序，影響社會安寧之虞，所為實值非
    難，兼衡其違序後之態度，行為之手段、智識程度等一切情
    狀，量處如主文第1 項所示之處罰，以示懲儆。扣案之菜刀
    1 把為被移送人所有，業據被移送人陳述在卷（本院卷第10
    頁），且係供違反上述社會秩序維護法行為所用之物，爰依
    社會秩序維護法第22條第3 項前段之規定，併予宣告沒入。
六、依社會秩序維護法第45條第1 項、第63條第1 項第1 款、第
    22條第3 項前段，裁定如主文。
中    華    民    國   110    年    10    月    19    日
                  鳳山簡易庭  法  官    藍雅筠
以上正本係照原本作成。
如不服本裁定，得於裁定書送達之翌日起5 日內，以書狀敘述理
由，向本庭提起抗告。
中    華    民    國   110    年    10    月    19    日
                              書記官    蔡毓琦